【裁判字號】    98,上訴,639
【裁判日期】    980622
【裁判案由】    違反槍砲彈藥刀械管制條例
【裁判全文】
臺灣高等法院臺南分院刑事判決         98年度上訴字第639號
上  訴  人
即  被  告  甲○○
上列上訴人因違反槍砲彈藥刀械管制條例案件，不服臺灣嘉義地
方法院九十八年度訴字第二０九號中華民國九十八年四月三十日
第一審判決（起訴案號：臺灣嘉義地方法院檢察署九十七年度偵
字第八七八八號），提起上訴，本院判決如下：
    主  文
上訴駁回。
    理  由
一、按上訴書狀應敘述具體理由；上訴書狀未敘述上訴理由者，
    應於上訴期間屆滿後二十日內補提理由書於原審法院。逾期
    未補提者，原審法院應定期間先命補正，刑事訴訟法第三百
    六十一條第二項、第三項定有明文。而第二審法院認為上訴
    書狀未敘述理由，應以判決駁回之。但其情形可以補正而未
    經原審法院命其補正者，審判長應定期間先命補正，此觀同
    法第三百六十七條規定甚明。又所謂具體理由，必係依據卷
    內既有訴訟資料或提出新事證，指摘或表明第一審判決有何
    採證認事、用法或量刑等足以影響判決本旨之不當或違法，
    而構成應予撤銷之具體事由，始克當之（例如：依憑證據法
    則具體指出所採證據何以不具證據能力，或依憑卷證資料，
    明確指出所為證據證明力之判斷如何違背經驗、論理法則）
    ；倘僅泛言原判決認定事實錯誤、違背法令、量刑失之過重
    或輕縱，而未依上揭意旨指出具體事由，或形式上雖已指出
    具體事由，然該事由縱使屬實，亦不足以認為原判決有何不
    當或違法者（例如：對不具有調查必要性之證據，法院未依
    聲請調查亦未說明理由，或援用證據不當，但除去該證據仍
    應為同一事實之認定），皆難謂係具體理由（參酌最高法院
    九十七年度台上字第八九二號判決意旨）。又上訴理由之具
    體與否，係屬第二審法院審查範圍，不在法院命補正之列，
    是上訴書狀如已敘述理由，無論其具體與否，即無待補提理
    由書或命補正，法院辦理刑事訴訟案件應行注意事項第一六
    二條亦有明文。是上訴之法律上程式，為應以上訴書狀，就
    不服之判決為具體指摘，並向原審法院提出，始合乎上訴法
    律上程式。次按第二審法院認為上訴有刑事訴訟法第三百六
    十二條前段情形者（即上訴不合法律上之程式），應以判決
    駁回之，刑事訴訟法第三百六十七條前段亦有明文。
二、本件上訴人即被告甲○○提起上訴，其上訴狀理由僅略以：
    案發時為警臨檢查獲之改造手槍，被告非槍枝持有人，係向
    一名綽號「阿志」之男子所借，於警方帶被告回水上分局製
    作筆錄時，被告有明確說明其非槍枝持有人，其綽號「阿志
    」之男子於案發時與被告同在包廂內，警方未一併帶回釐清
    事實，卻因被告曾有槍砲前科，認被告為槍枝持有人。又被
    告係出於一時好奇，借其改造槍枝觀視，並無持有之念，亦
    無危害社會之舉，原審判決堪謂過重等云云。
三、惟查：
（一）上訴人雖以上開理由提起上訴，惟僅泛指「案發時為警臨
      檢查獲之改造手槍，被告非槍枝持有人，係向一名綽號「
      阿志」之男子所借，於警方帶被告回水上分局製作筆錄時
      ，被告有明確說明其非槍枝持有人，其綽號「阿志」之男
      子於案發時與被告同在包廂內，警方未一併帶回釐清事實
      ，卻因被告曾有槍砲前科，認被告為槍枝持有人」等語。
      並未依據卷內既有訴訟資料或提出新事證，指摘或表明原
      審判決有何採證認事、用法或量刑等足以影響判決本旨之
      不當或違法，而構成應予撤銷之具體事由或依憑卷證資料
      ，明確指出所為證據證明力之判斷如何違背經驗、論理法
      則。未依上揭意旨指出具體事由，實難謂係具體理由。
（二）本案原審判決本即認定本案扣得之槍彈係被告向阿志所借
      得。又被告於偵訊時亦已供稱該槍彈是伊朋友阿志在伊被
      逮捕前半小時拿來ＰＵＢ包廂給伊，伊是向阿志借槍來防
      身之用，伊沒有向警察說阿志有在現場等語（見偵卷第7
      ─8頁）。是本案並無被告上訴意旨所述警方未一併帶回
      阿志釐清事實之情。又警方是否查獲被告所述該槍之所有
      人─「阿志」，係另行偵辦「阿志」是否涉嫌違反槍砲彈
      藥刀械條例之問題，與被告犯有未經許可持有可發射具有
      殺傷力之改造手槍罪之認定並無影響。是本案原審無上訴
      理由所稱未予釐清之情。
四、據上，可知被告上開上訴理由，除不足以認為原判決有何不
    當或違法外，亦未依據卷內既有訴訟資料或提出新事證，指
    摘或表明原審判決有何採證認事、用法或量刑等足以影響判
    決本旨之不當或違法，而構成應予撤銷之具體事由。依上揭
    說明，本件被告上訴不合法律上之程式，自應予駁回，且依
    刑事訴訟法第三百七十二條規定，不經言詞辯論，逕行判決
    。
據上論斷，應依刑事訴訟法第三百六十七條前段、第三百七十二
條，判決如主文。
中    華    民    國    98    年    6     月    22    日
                  刑事第二庭    審判長法  官    葉居正
                                      法  官    洪碧雀
                                      法  官    吳勇輝
以上正本證明與原本無異。
如不服本判決應於收受送達後10日內向本院提出上訴書狀，其未
敘述上訴理由者，並得於提起上訴後10日內向本院補提理由書（
均須按他造當事人之人數附繕本）「切勿逕送上級法院」。
                                      書記官    李良倩
中    華    民    國    98    年    6     月    23    日


司法院資訊處製作；財團法人民間司法改革基金會備份。
